臺灣板橋地方法院交通事件裁定　　　　 94年度交聲字第830號
原處分機關　交通部公路總局臺北區監理所
異　議　人
即受處分人　甲○○
上列異議人因違反道路交通管理處罰條例案件，對於原處分機關
於民國94年5 月12日所為北監自裁字第裁40-C00000000號處分，
聲明異議，本院裁定如下：
    主  文
異議駁回。
    理  由
一、異議意旨略以：異議人即受處分人甲○○於民國（下同）94
    年3 月28日8 時許，駕駛車牌號碼642 ─QM號自小客車，後
    面拖吊車牌號碼AN─0469號自小客車，由臺北縣五股鄉○○
    路往八里方向行駛，在新五路、中興路口停車等待迴轉，當
    時路口有警員指揮異議人直行後，即舉發異議人闖紅燈，因
    警員誤導指揮，致異議人須承擔闖紅燈之責，異議人心有不
    服，為此聲明異議，請求撤銷原處分云云。
二、按道路交通管理處罰條例第4 條第1 項前段規定，駕駛人駕
    駛車輛，或行人在道路上應遵守道路交通標誌、標線、號誌
    之指示、警告、禁制規定。另依交通部函示，車輛面對圓形
    紅燈時，仍逕予穿越路口至銜接路段，含左轉、直行、迴轉
    及右轉（依箭頭綠燈允許行駛者除外），即視為闖紅燈，合
    先敘明；次按汽車行駛至交岔路口，其行進應遵守燈光號誌
    之指示，道路交通安全規則第102 條第1 項第1 款定有明文
    ；又按汽車駕駛人，行經有燈光號誌管制之交岔路口闖紅燈
    者，處新臺幣（下同）1,800 元以上5,400 元以下罰鍰，道
    路交通管理處罰條例第60條第1 項亦定有明文；又汽車駕駛
    人有第53條情形者，除依原條款處罰鍰外，並予記違規點數
    3 點，同條例第63條第1 項第3 款亦有明文規定。
三、經查：本件異議人即受處分人甲○○，於94年3 月28日8 時
    許，駕駛車牌號碼642 ─QM號自小客車，沿於臺北縣五股鄉
    ○○路往八里方向行駛，行至該路段與中興路之交岔路口，
    停車待轉為警舉發之事實為異議人所不爭執，且有原舉發機
    關所掣發之北縣警交字第C00000000 號舉發違反道路交通管
    理事件通知單影本及臺北縣政府警察局蘆洲分局94年4 月25
    日北縣警蘆交裁字第0940011705號函各1 紙在卷可稽。異議
    人雖辯稱，係路口警員誤導指揮，致異議人違規云云。惟查
    ，證人即舉發員警葉正森於本院調查時到庭具結證稱：因為
    新五路為四線道，內一、內二車道是有左轉的號誌燈可以左
    轉之車道，外一車道是右轉專用車道，外二車道是直行車道
    。左轉燈亮的時候，外一、外二車道是紅燈，異議人要從外
    二車道直接迴轉，當時路口沒有什麼車輛等語（參見本院94
    年6 月7 日訊問筆錄第2 頁），按諸前開法律規定、函示，
    異議人在直行車道紅燈時欲行迴轉，即為闖紅燈，異議人對
    於其車輛位於直行車道，在紅燈時欲行迴轉之事實亦不爭執
    ，益證員警所舉發之事屬實。是異議人之違規行為於其直行
    車道紅燈欲行迴轉時已完成，故員警指揮其向前行駛，以便
    攔停舉發，非如異議意旨所指，其違規行為係員警指揮其紅
    燈直行，異議人對此尚有誤解。綜上所述，異議人空言否認
    前開違規事實，無非事後卸責之詞，不足採信，異議人於上
    開時、地有紅燈迴轉之違規事實，洵堪認定。原處分機關據
    以援引上開規定，裁處異議人罰鍰4,800 元，並記違規點數
    3 點，於法並無違誤，本件異議為無理由，應予駁回。
四、據上論斷，應依道路交通案件處理辦法第 19 條，裁定如主
    文。
中　　華　　民　　國　　94　　年　　6 　　月　　14　　日
                        交通法庭      法  官  王  敏  慧
以上正本證明與原本無異
如不服本裁定應於送達後5 日內向本院提出抗告狀
                                      書記官  陳  秀  慧
中　　華　　民　　國　　94　　年　　6 　　月　　14　　日
